【裁判字號】    90,交訴,99
【裁判日期】    900913
【裁判案由】    過失致死
【裁判全文】
臺灣屏東地方法院刑事判決                            九十年度交訴字第九九號
    公  訴  人  臺灣屏東地方法院檢察署檢察官
    被      告  甲○○
右列被告因過失致死案件，經檢察官提起公訴（九十年度偵字第三六二七號），本院
判決如左：
     主  文
甲○○因過失致人於死，處有期徒刑拾月。
     事  實
一、甲○○於民國九十年五月七日上午九時許，在屏東縣高樹鄉○○路三九二號「展
    明鐵工廠」購買長約五點一公尺之鐵製水管後，將上開鐵製水管置於其所有車牌
    號碼ＹＸ—二四二六號自用小貨車後車框內，隨即駕駛上開車輛自「展明鐵工廠
    」內倒車至興中路上時，本應注意貨車裝載貨物，伸出框式車廂長度最多不得超
    出車輛全長之百分之三十，及汽車倒車時應注意其他車輛、行人，以防止危險事
    故之發生，依當時天候為晴天、日間自然光線、該處無障礙物、視距良好之下，
    並無不能注意之情事，竟疏未注意，仍將上開鐵製水管以超出貨車後車框二點八
    公尺之方式裝載，復未注意後方來車即貿然倒車進入機車道；適有柯添智騎乘車
    牌號碼ＰＧＤ—一九八號機車沿興中路慢車道由南往北行駛，甲○○駕駛上開自
    用小貨車裝載之鐵製水管因而撞擊柯添智胸部，致柯添智掛在水管上，機車則往
    前衝，倒在道路中間，柯添智因而受有胸部穿刺傷大量失血，經送醫急救，仍於
    同日九時八分在送醫途中不治死亡。甲○○於肇事後，隨即委託他人報警，並向
    到場處理本件車禍之員警自首陳明其為肇事者並接受裁判。
二、案經屏東縣警察局里港分局報驗後由臺灣屏東地方法院檢察署檢察官偵查起訴。
     理  由
一、訊據被告甲○○故坦承於上開時、地駕駛自用小貨車裝載鐵管撞擊被害人柯添智
    之事實，惟矢口否認有何過失，辯稱：當時已倒好車停在路邊，不是正在倒車，
    被害人騎車不注意才撞過來等語。惟查：被告如何於倒車中撞及被害人之事實，
    已據其於警訊時供承明確（見九十年五月七日警訊筆錄、偵訊筆錄），核與目擊
    證人蔡開宏所稱：當時有一部貨車載有鐵管正在倒車，自鐵工廠內往馬路上行駛
    至肇事地點，有一部機車自高樹往舊寮方向行駛，並撞擊小貨車上之鐵管後，人
    架空在鐵管上，機車仍往前行駛約二秒鐘後，人才摔落地面並滾了二圈後倒在馬
    路中間等情相符（見九十年五月七日警訊筆錄），且依卷附道路交通事故調查報
    告表及現場照片顯示，被告所駕駛之自用小貨車停放於「展明鐵工廠」前空地上
    ，車身由東北向西南方向斜向興中路，車後裝載鐵管超出車身二點八公尺向外凸
    出於興中路慢車道上，鐵管末端距離慢車道右側路旁一點四公尺，益見被告當時
    正在向興中路方向倒車，是其辯稱車輛已倒車完畢、停在路旁云云，顯非可採。
    又被害人柯添智係因鐵管穿刺胸部，大量出血，於九十年五月七日九時八分送醫
    途中不治死亡之事實，業經臺灣屏東地方法院檢察官督同法醫師相驗明確，製有
    相驗屍體證明書、驗斷書及勘驗筆錄在卷足憑，則被害人之死亡係因被告不當之
    裝載及倒車所致，應無疑義。
二、按「貨車之裝載，其裝載貨物長度非框式車廂所能容納者，伸後長度最多不得超
    過車輛全長百分之三十」、「汽車倒車時，應顯示倒車燈光或手勢後，謹慎緩慢
    後倒，並應注意其他車輛及行人」，道路交通安全規則第七十九條第一項第三款
    及第一百十條第二款分別定有明文，被告裝載之鐵製水管總長約五點一公尺，超
    出車框二點八公尺，倒車時無人在車後指揮，並沒有發現機車等情，業據被告於
    警訊中供述明確，其有違上述交通安全規則至明。又依道路交通事故調查報告表
    記載並證人巴勤書即現場處理員警證述，當時天候為晴天、光線為日間自然光線
    、並無障礙物，視距亦屬良好，又被告已有多年駕駛經驗，其稍加注意即可避免
    事故之發生，可見被告當時並無不能注意之情事，竟疏未注意，以致肇事致被害
    人柯添智死亡，被告就本件事故之發生顯有過失。至被害人柯添智當時騎乘機車
    行駛興中路慢車道，突遭被告自前方倒車、凸出車外之鐵管撞擊穿刺胸部，顯無
    從防範，應無過失責任可言。又被告之過失行為與被害人死亡間，具有相當因果
    關係，本件事證已明，被告犯行堪以認定。
三、核被告甲○○所為，係犯刑法第二百七十六條第一項之過失致人於死罪。被告肇
    事後於未被偵查機關發覺前，即向前來處理車禍事宜之警員自首及接受裁判，已
    據其供述明確，並經證人即前來處理車禍事宜之警員巴勤書結證屬實，應依刑法
    第六十二條前段之規定，減輕其刑。爰審酌被告素行、過失情節嚴重、造成損害
    甚鉅及其犯後態度，且迄今未與被害人家屬達成和解，賠償損害等一切情狀，量
    處如主文所示之刑。
據上論斷，應依刑事訴訟法第二百九十九條第一項前段，刑法第二百七十六條第一項
、第六十二條前段，罰金罰鍰提高標準條例第一條前段，判決如主文。
本案經檢察官張啟聰到庭執行職務。
中      華      民      國    九十      年      九      月     十三     日
                                      臺灣屏東地方法院刑事第三庭
                                          審判長法  官  黃國永
                                                法  官  余德正
                    法  官  陳姵君
右正本證明與原本無異。
對於本判決如有不服應於收受送達後十日內向本院提出上訴書狀上訴於台灣高等法院
高雄分院並按他造當事人之人數附具繕本。
                                              書記官   蔡德章
中      華      民      國    九十      年      九      月     十四     日
得上訴
附錄：
中華民國刑法第二百七十六條
因過失致人於死者，處二年以下有期徒刑、拘役或二千元以下罰金。
從事業務之人，因業務上之過失犯前項之罪者，處五年以下有期徒刑或拘
役，得併科三千元以下罰金。


司法院資訊處製作；財團法人民間司法改革基金會備份。
